【裁判字號】    98,聲,54
【裁判日期】    980611
【裁判案由】    聲請停止執行
【裁判全文】
臺灣高等法院臺中分院民事裁定            98年度聲字第54號
聲  請  人  乙○○
相  對  人  新安建設股份有限公司
法定代理人  甲○○
上列當事人間聲請停止執行事件，本院裁定如下：
    主    文
聲請人供擔保新臺幣參佰玖拾陸萬陸仟肆佰捌拾元後，台灣台中
地方法院97年度執字第 28044號執行事件之強制執行程序，於本
院98年度建上字第27號清償債務等事件訴訟終結（判決確定、撤
回、和解）前，應暫予停止。
    理    由
一、按有回復原狀之聲請，或提起再審或異議之訴，或對於和解
    為繼續審判之請求，或提起宣告調解無效之訴，撤銷調解之
    訴，或對於許可強制執行之裁定提起抗告時，法院因必要情
    形或依聲請定相當並確實擔保，得為停止強制執行之裁定，
    強制執行法第18條第 2項定有明文。次按強制執行法第18條
    第 1項規定：「強制執行程序開始後，除法律另有規定外，
    不停止執行。」乃防止債務人或第三人任意聲請停止執行，
    致執行程序難於進行，債權人之債權不能早日實現。抵押權
    人聲請拍賣抵押物，經法院為許可強制執行之裁定而據以聲
    請強制執行，抵押人對該裁定提起抗告或依同法第14條提起
    異議之訴時，法院得依同法第18條第 2項為停止強制執行之
    裁定，抵押人如以該裁定成立前實體上之事由主張該裁定不
    得為執行名義而提起訴訟時，其情形較裁定程序為重，依「
    舉輕明重」之法理，參考（舊）公證法第11條第 3項及（舊
    ）非訟事件法第101條第2項規定，並兼顧抵押人之利益，則
    抵押人自得依強制執行法第18條第 2項規定聲請為停止強制
    執行之裁定，司法院大法官會議釋字第 182號解釋文可資參
    照。
二、聲請意旨略以：聲請人與相對人簽訂合建契約，約定由聲請
    人提供土地，再由合建土地權利分配取得應得房屋面積，兩
    造並無債權債務之存在，相對人新安建設股份有限公司所執
    民國81年22月27日之抵押權設定契約書及87年2月5日他項權
    利變更契約書所載抵押債權不存在，台灣台中地方法院97年
    度執字第 28044號強制執行程序為無理由聲請人已在本院提
    起確認抵押權不存在之訴，在該訴訟終結前，爰聲請停止台
    灣台中地方法院97年度執字第 28044號強制執行程序等語。
三、經查，本件相對人新安建設股份有限公司於台灣台中地方法
    院對抗告人提起96年重訴字第 288號清償債務事件，請求聲
    請人給付新台幣（下同）2644萬2800元，台灣台中地方法院
    判命相對人如數給付，相對人不服前開判決，向本院提起上
    訴，並提起確認抵押權不存在之反訴，請求確認系爭執行名
    義所表彰之抵押權不存在，且備位提起債務人異議之反訴，
    請求撤銷系爭97年度執字第 28044號強制執行程序，現由本
    院98年度建上字第27號審理中，有聲請人之民事上訴理由暨
    上訴聲明更正狀一份，在卷可稽，足認聲請人所為停止執行
    之聲請，於法尚無不符。本院酌定擔保金額時，應僅斟酌相
    對人未能即時受償所受之損害額定之。爰審酌相對人之債權
    額為2644萬2800元，如停止執行未能即時受償預計所受之損
    害額，應為該數額按年息百分之 5計算之遲延利息；參以本
    案訴訟之標的金額逾民事訴訟法第 466條所定數額，屬得上
    訴第三審事件，至三審終結，其期間推定為 3年（參照各級
    法院辦案期限實施要點第 2條規定民事通常程序第一審審判
    案件期限1年4個月、民事第二審審判案件期限 2年、民事第
    三審審判案件期限 1年），本院綜合上情，認為聲請人所應
    供之擔保金額，以396萬6420元為適當（計算式為：0000000
    05%3=0000000，元以下4捨5入）。
三、依強制執行法第18條第2項，裁定如主文。
中    華    民    國    98    年     6    月    11    日
              民事第三庭    審判長法  官  陳照德
                                  法  官  朱樑
                                  法  官  李平勳
以上正本係照原本作成。
如不服本裁定應於送達後10日內向本院提出抗告狀，並繳納抗告
費新臺幣1,000元。
                                  書記官  江丞晏
中    華    民    國    98    年     6    月    11    日


司法院資訊處製作；財團法人民間司法改革基金會備份。
